【裁判字號】    92,訴,1282
【裁判日期】    920530
【裁判案由】    毒品危害防制條例
【裁判全文】
臺灣高雄地方法院刑事判決                        九十二年度訴字第一二八二號
    公  訴  人  臺灣高雄地方法院檢察署檢察官
    被      告  甲○○
右列被告因違反毒品危害防制條例案件，經檢察官提起公訴（九十二年度毒偵字第九
七八號），本院判決如左：
    主  文
甲○○連續施用第一級毒品，累犯，處有期徒刑拾月，扣案第一級毒品海洛因壹包（
淨重零點零柒公克、包裝重零點貳公克）沒收銷燬之。
    事  實
一、甲○○前因違反麻醉藥品管理條例案件，經本院判處有期徒刑六月，甫於民國八
    十六年十二月十九日易科罰金執行完畢，又於九十年間，因施用毒品案件，經本
    院裁定送觀察、勒戒後，認有繼續施用毒品之傾向，再經本院裁定令入戒治處所
    施以強制戒治，因戒治期滿，經臺灣高雄地方法院檢察署檢察官於九十一年八月
    五日以九十一年度戒毒偵字第七一五號為不起訴處分確定。猶不知戒絕毒癮，竟
    基於概括之犯意，自九十一年十一月間某日起至九十二年二月四日某時止，連續
    在高雄縣林園鄉○○路五七號住處附近路邊，施用第一級毒品海洛因多次，嗣於
    九十二年二月八日晚上六時三十分許，在高雄縣林園鄉○○路一四０巷一二五弄
    八號前為警查獲，並扣得第一級毒品海洛因一包（淨重零點零七公克、包裝重零
    點二公克）。
二、案經高雄縣警察局鳳山分局報告臺灣高雄地方法院檢察署檢察官偵查起訴。
    理  由
一、右揭犯罪事實，業據被告甲○○於警訊及本院審理中均坦承不諱，且被告為警查
    獲時所採集之尿液經送高雄縣衛生局檢驗結果，呈嗎啡陽性反應，有該局九十二
    年二月十三日九二煙檢字第二六０號煙毒尿液檢驗成績書一份附卷可稽。再者，
    扣案毒品一包經送驗結果，含第一級毒品海洛因成分，淨重零點零七公克、包裝
    重零點二公克，亦有法務部調查局九十二年三月十日調科壹字第二二００一四八
    七三號鑑定通知書一份在卷足參。綜上足認，被告前揭自白與事實相符，應堪採
    信，則被告右揭連續施用第一級毒品海洛因之事實，堪以認定。又被告前於九十
    年間，因施用毒品案件，經本院裁定送觀察、勒戒後，認有繼續施用毒品之傾向
    ，再經本院裁定令入戒治處所施以強制戒治，因戒治期滿，經臺灣高雄地方法院
    檢察署檢察官於九十一年八月五日以九十一年度戒毒偵字第七一五號為不起訴處
    分確定，有上開不起訴處分書及臺灣高等法院被告全國前案紀錄表各一份在卷可
    憑，其於五年內再犯本件毒品危害防制條例第十條第一項之罪，犯罪事證明確，
    應依法論科。
二、查海洛因係毒品危害防制條例第二條第二項所稱之第一級毒品，不得持有、施用
    。次按犯毒品危害防制條例第十條之施用毒品罪者，依同條例第二十條第一項、
    第二項後段、第二十三條第一項、第二項前段規定，應由檢察官先將被告送勒戒
    處所觀察、勒戒，經觀察、勒戒後，認有繼續施用毒品傾向者，再由檢察官聲請
    法院裁定令入戒治處所施以強制戒治，於強制戒治期滿或交付保護管束期滿，始
    得由檢察官為不起訴處分。而依上開規定為不起訴處分後，五年內再犯第十條之
    施用毒品罪或三犯以上者，即不適用前揭不起訴處分規定，除應由檢察官再聲請
    法院裁定先令入戒治處所施以強制戒治外，刑責部分即應依一般刑事訴訟程序追
    訴處罰，此觀同條例第二十三條第二項規定可明。被告前既因施用毒品案件，經
    觀察、勒戒後，認有繼續施用毒品之傾向，再施以強制戒治，經強制戒治期滿，
    由檢察官為不起訴處分確定，其於五年內再犯本件施用毒品案件，依前所述，即
    應予論罪科刑。故核被告甲○○所為，係犯毒品危害防制條例第十條第一項之施
    用第一級毒品罪。其施用第一級毒品前後，持有海洛因之低度行為，應為施用之
    高度行為所吸收，不另論罪。又被告先後多次施用第一級毒品之犯行，時間緊接
    ，犯罪構成要件相同，顯係基於概括犯意反覆為之，應依連續犯之規定論以一罪
    ，並依法加重其刑。被告前因違反麻醉藥品管理條例案件，經本院判處有期徒刑
    六月，甫於八十六年十二月十九日易科罰金執行完畢，有臺灣高等法院被告全國
    前案紀錄表一份在卷可佐，其受有期徒刑之執行完畢，五年以內再犯本件有期徒
    刑以上之罪，為累犯，依法加重其刑，並依法遞加之。公訴人雖未就被告自九十
    一年十一月間某日起至九十二年一月初某日前止施用第一級毒品海洛因多次之犯
    行提起公訴，然此部分犯罪事實，與前揭論罪科刑之施用第一級毒品犯行間有連
    續犯之裁判上一罪關係，已如前述，為起訴效力所及，本院自應併予審理。爰審
    酌被告前有違反麻醉藥品管理條例等前科，素行不佳，又因施用毒品案件，先後
    經觀察、勒戒、強制戒治，並由檢察官為不起訴處分，仍未戒絕毒品，再犯本件
    施用毒品犯行，顯見其無悔改之意，意志不堅，有失政府制定毒品危害防制條例
    之立法美意，本不宜寬貸，惟念其施用毒品乃自戕一己之身體健康，尚未害及他
    人，犯後亦坦承犯行，態度良好等一切情狀，量處如主文所示之刑。扣案第一級
    毒品海洛因一包（淨重零點零七公克、包裝重零點二公克），爰依毒品危害防制
    條例第十八條第一項前段規定，不問屬於犯人與否，沒收銷燬之。
據上論斷，應依刑事訴訟法第二百九十九條第一項前段，毒品危害防制條例第十條第
一項、第十八條第一項前段、第二十三條第二項，刑法第十一條、第五十六條、第四
十七條，判決如主文。
本案經檢察官楊碧瑛到庭執行職務。
中      華      民      國    九十二    年      五      月     三十     日
                                  臺灣高雄地方法院刑事庭
                                      審判長  法  官 黃三友
                                              法  官 黃宗揚
                                              法  官 王雅苑
右正本證明與原本無異。
如不服本判決，應於判決送達後十日內，向本院提出上訴狀。
                                              書記官 黃琬婷
中      華      民      國    九十二    年      五      月     三十     日
附錄法條：
毒品危害防制條例第十條
施用第一級毒品者，處六月以上五年以下有期徒刑。
施用第二級毒品者，處三年以下有期徒刑。


司法院資訊處製作；財團法人民間司法改革基金會備份。
